臺灣臺南地方法院臺南簡易庭民事判決
110年度南簡字第735號
原      告  楊琇雅
被      告  邱政中

上列當事人間請求損害賠償事件，本院於民國110年8月10日言詞
辯論終結，判決如下：
    主      文
原告之訴及假執行之聲請均駁回。
訴訟費用新臺幣2,100元由原告負擔。
   事實及理由
一、原告主張：原告約於民國108年8月間開始，不斷收到撥打至
    原告所持門號0000000XXX號行動電話（完整電話號碼詳卷）
    ，詢問原告可否提供性交易之陌生電話，經原告循線追查後
    ，始發現是被告於臉書JET車系俱樂部社團網頁上張貼內容
    為「約炮專線24小時不關機、楊小姐0000000XXX」之原告有
    提供性服務之單子，才導致不特定之第三人誤以為原告有提
    供性服務。原告遂對被告提出妨害名譽之刑事告訴，然被告
    於刑案中卻辯稱伊係因有人將該傳單貼在伊車上，伊覺得莫
    名其妙才會想跟其他人分享，伊不認識原告云云。然被告既
    稱不認識原告，何以未經查證即將該傳單刊載於臉書？且觀
    被告於臉書上與社團成員之聊天內容「（社團成員：我相信
    你發上來之後一定有車友會打過去亂的哈哈）那祝她生意興
    隆」，顯然被告係以戲謔心態分享該傳單內容，完全無視該
    傳單上所載之楊小姐是否真有從事性服務，難認原告無侵害
    原告名譽及隱私權之故意。縱認被告非故意，然其未查證即
    將傳單上傳，並與社團成員一起嘲笑原告，此亦有過失而侵
    害原告之名譽及隱私權。原告因此經常失眠，內心相當恐懼
    ，受有極大屈辱及痛苦，爰依民法第184條第1項、第195條
    第1項，請求被告賠償原告所受之非財產上損害。並聲明：1
    .被告應給付原告新臺幣（下同）20萬元，及自起訴狀送達
    日起至清償日止，按週年利率百分之5計算之利息。2.願供
    擔保請准宣告假執行。
二、被告則以：被告係認為此為趣聞故分享此資訊，因為有人貼
    傳單到被告車上，覺得是一件很奇怪的事才跟大家分享，如
    果分享趣聞需要求證，請原告說明要求證到何種程度方為無
    過失。原告隱私及名譽權受損在柯姓女子四處張貼傳單時即
    已產生，被告之轉貼行為似乎沒有加劇原告隱私、名譽權之
    損害；被告發表「那祝她生意興隆」留言時，並不知系爭傳
    單是柯妙芯故意散發等語為辯，並聲明：1.原告之訴及假執
    行之聲請駁回。2.如受不利判決，願供擔保請准宣告免為假
    執行。
三、兩造不爭執事項如下：
　(一)訴外人柯妙芯因工作關係與原告發生嫌隙，乃於108年7至
      9月間製作內容為「約炮專線24小時不關機、楊小姐00000
      00XXX」之傳單（下稱系爭傳單，其上「0000000XXX」為
      原告所使用之手號門號）散發。被告於108年8月20日晚間
      ，發現其所使用之機車上放置有上開內容之傳單1紙，乃
      拍攝該傳單置於其機車上之照片，上傳於臉書JET車系俱
      樂部社團網頁上，並發表內容「當你逛完夜市牽車時發現
      被貼了張……讓人疑惑的是周圍的車都沒貼」之文章，並於
      後續討論中回覆「那祝她生意興隆」等語。
　(二)原告已與柯妙芯就上開事件成立調解，柯妙芯同意賠償原
      告財產及非財產上之損害35萬元。
四、本件兩造之爭執要點為：被告如不爭執事項第㈠項所示行為
    ，是否為故意或過失侵害原告隱私權、名譽權之行為？原告
    依侵權行為之法律關係請求被告賠償非財產上之損害，有無
    理由？爰分敘本院得心證之理由如下：
　(一)按因故意或過失，不法侵害他人之權利者，負損害賠償責
      任。不法侵害他人之身體、健康、名譽、自由、信用、隱
      私、貞操，或不法侵害其他人格法益而情節重大者，被害
      人雖非財產上之損害，亦得請求賠償相當之金額。民法第
      184條第1項前段、第195條第1項前段分別定有明文。是侵
      權行為損害賠償請求權之發生，以有故意或過失不法侵害
      他人之權利為成立要件，若行為人之行為無故意或過失，
      即無賠償之可言。而所謂故意，係指行為人對於構成侵權
      之事實，明知並有意使其發生者，或預見其發生而其發生
      並不違背其本意；至於過失，係指行為人雖非故意，但按
      其情節應注意，並能注意，而不注意者，或雖預見其能發
      生而確信其不發生者而言。
  (二)兩造於臺灣臺南地方檢察署109年度偵字第11785號偵查事
      件（此為原告對訴外人柯妙芯提出恐嚇、毀損、妨害名譽
      告訴及對被告提出妨害名譽告訴所生之刑事案件，下稱偵
      案）警詢、偵訊中，均表示兩造素不相識，有警詢、偵訊
      筆錄附於偵案卷中可參（見偵案他字卷第76、90頁）。而
      被告辯稱其係為分享被張貼傳單之生活經驗而上傳照片及
      發文，此與被告上傳系爭傳單置於其機車上之照片時，所
      發布之臉書貼文「你逛完夜市牽車發現被貼了張……讓人疑
      惑的是周圍的車都沒貼」相符，應屬可信，且觀其文義，
      重點實在於抒發「只有自己的車被放置傳單」的疑惑心情
      ，而不在系爭傳單本身；至於被告雖於某社團成員於該圖
      文下留言「我相信你發上來之後一定有車友會打過去亂的
      哈哈」後，回覆以「那祝她生意興隆」等語（見偵案他字
      卷第39頁），然此應係因誤認系爭傳單確為性工作者發放
      之攬客廣告所致（詳下述）。被告既僅係為分享生活經驗
      而張貼圖文，並針對其所歷之事（收到性交易內容之傳單
      ）發表言論，自難認被告存有侵害原告名譽權之故意。原
      告主張被告故意侵害其名譽權云云，為無可採。
　(三)又於現今社會上，以發送、投放色情廣告、傳單之方式媒
      介、招攬性交易之行為並非罕見，一般人收到此類色情廣
      告、傳單時，如無特殊情事，通常均不會對此等文書上載
      之性交易資訊之真實性產生質疑，且如非有為性交易之意
      願，通常亦不會按該等色情廣告、傳單上之資訊與之聯繫
      。兩造既素不相識，被告取得系爭傳單之途徑亦符合一般
      色情廣告之投放方式，且系爭廣告實際上係柯妙芯挾怨報
      復故意散發乙情，已超出一般人所能預見之範圍。於此情
      形下，實難認被告有預見系爭傳單上所載性交易資訊並非
      真正之可能性，亦難認其負有查證系爭傳單上資訊正確性
      之注意義務。而在網路上分享或紀錄日常生活已成現今一
      般人之生活常態，被告既係在認為系爭傳單上所載性交易
      資訊屬實之情形下，將取得此傳單之生活經驗於網路上分
      享及回應網友留言，自亦無從預見此可能損及原告之名譽
      權。被告就損害之發生既無預見之可能，依前開說明，自
      無過失可言。
  (四)綜上，被告如不爭執事項㈠所示行為，並無故意或過失，
      原告主張被告應負侵權行為之損害賠償責任，而請求被告
      給付20萬元及利息，於法無據，應予駁回。原告之訴既駁
      回，其假執行之聲請即失所附麗，應併予駁回。
五、訴訟費用負擔之依據：民事訴訟法第78條。
中　　華　　民　　國　　110 　年　　8 　　月　　31　　日
                  臺南簡易庭  法  官  張玉萱
以上正本係照原本作成。
如不服本判決，應於送達後20日內，向本院提出上訴狀並表明上
訴理由，如於本判決宣示後送達前提起上訴者，應於判決送達後
20日內補提上訴理由書（須附繕本），如委任律師提起上訴者，
應一併繳納上訴審裁判費。
中　　華　　民　　國　　110 　年　　9 　　月　　1 　　日
                              書記官  鄭伊汝